

1 +54 11 4479-2637

™ Brunorottchen@gmail.com

Idiomas

- ·Español (Nativo)
- ·Inglés (B1 · Cambridge test)
- ·Lenguaje de señas Arg. (C2)

Aptitudes

- · Trabajo en equipo.
- · Iniciativa.
- · Resolución de problemas.
- · Aprendizaje fluido
- · Comunicación efectiva.

Hablilidades

- · Programación con HTML5, CSS3, Javascript, Bootstrap.
- · Manejo básico de PHP, MySql y MariaDB.
- · Conocimientos avanzados de **Photoshop** e **Illustrator**.
- · Manejo avanzado de Wordpress.
- ·Desarrollo de aplicaciones móviles.

Bruno Emir Rottchen

¡Hola! Soy Bruno, un apasionado de la programación y el diseño. Tengo 21 años y soy originario de Moreno. Me encanta aprender cosas nuevas y me considero una persona tenaz para lo que se propone, estoy emocionado de compartir mi trabajo con vos.

Experiencia

Freelance - Julio 2020 - Presente

Con mi emprendimiento **"Fs Web Design"**, me encargo de la creación y desarrollo de interfaces gráficas para páginas web. Utilizo herramientas y lenguajes como **HTML5**, **CSS3**, **JavaScript**, **Bootstrap**, **PHP**, **Wordpress**, **Adobe Photoshop e Illustrator**. Mis tareas incluyen la creación de maquetas o mockups, la optimización del diseño para mejorar la experiencia del usuario, y la implementación de interacciones y animaciones.

Webmaster - Mayo 2023 - Abril 2024

En mi rol dentro de **City Girl** y sus empresas asociadas, **Pandora Secret** y **Zatys**, fui responsable del diseño web completo y del mantenimiento técnico de las plataformas. Me encargué de la maquetación desde cero, asegurando una experiencia de usuario óptima a través de la optimización tanto del **frontend** como del **backend**. Desarrollé y gestioné **scripts** y **hooks** personalizados, adaptados a las necesidades de clientes minoristas y mayoristas, lo que permitió mejorar la funcionalidad y eficiencia de los sitios.

Una parte de mi labor fue la creación y corrección de paquetería de productos, incluyendo el diseño de **packaging** que se enviaba a **China** para su armado. También me encargué de la edición de fotoproductos y la creación de banners promocionales, asegurando que cada elemento visual estuviera alineado con la identidad de la marca y los objetivos de marketing.

Educación

Escuela N°37

Bachiller en comunicación PROMEDIO GENERAL: 8.44

Universidad Da Vinci

Febrero 2021 - Presente

Marzo 2015 - Diciembre 2020

Diseñador y Programador Web · Full Stack PROMEDIO GENERAL: 8,44

Sitio Web Personal

https://rottchen.github.io/rottchen-portfolio/